臺灣高雄地方法院刑事判決　　　　　　 94年度交易字第321號
公　訴　人　臺灣高雄地方法院檢察署檢察官
被　　　告　甲○○
上列被告因公共危險等案件，經檢察官聲請以簡易判決處刑（94
年度偵字第15413 號），本院認不應以簡易判決處刑，改依通常
程序審理，復經本院合議庭裁定由受命法官獨任進行簡式審判程
序，本院判決如左：
    主  文
甲○○服用酒類，不能安全駕駛動力交通工具而駕駛，處拘役
拾日，如易科罰金，以參佰元折算壹日，緩刑貳年。
被訴過失傷害部分公訴不受理。
    事  實
一、甲○○明知酒後不得駕車，竟於民國94年7 月2 日7 時許，
    於飲酒過量至不能安全駕駛之程度後，乃率予駕駛牌照XS-
    8692號自用小客車，自高雄市新興區○○○路119 號前由西
    往東倒車行駛時，理應注意汽車倒車時，應顯示倒車燈光或
    手勢後，謹慎緩慢後倒，並應注意其他車輛及行人，以防危
    險。而依當時情形，又無不能注意之情形，竟疏於注意及此
    ，而於飲酒後測得其吐氣所含酒精成份高達每公升0.35毫克
    ，未注意車後車輛之行向，貿然倒車，適乙○○騎乘車牌號
    碼YYW-281 號輕型機車，由新田路往青年路由北往南方向行
    駛至該處，致甲○○所駕駛之自小客車右側車身被由乙○○
    所騎乘之機車所撞及，致乙○○人車倒地後，受有雙腳擦傷
    等傷害（過失傷害部分業經撤回告訴，詳如後述）。嗣為警
    測得其吐氣所含酒精成份高達每公升0.35毫克而查獲。
二、案經乙○○訴由高雄市政府警察局新興分局報告臺灣高雄地
    方法院檢察署檢察官偵查後聲請簡易判決處刑。
    理  由
壹、程序方面：
    本件被告甲○○犯係死刑、無期徒刑、最輕本刑為3 年以上
    有期徒刑以外之罪，其於準備程序中就被訴事實為有罪之陳
    述，經法官告知簡式審判程序之旨，並聽取公訴人及被告之
    意見後，經本院合議庭裁定由受命法官獨任進行簡式審判程
    序，合先敘明。
貳、有罪部分：
一、上揭犯罪事實，業據被告甲○○於本院審理中坦承不諱；核
    與告訴人乙○○於警詢、偵查指訴之情節均相符。此外，復
    有道路交通事故現場圖、交通事故談話紀錄表、酒精濃度測
    試表、刑法第185 條之3 案件測試觀察紀錄表、高雄市政府
    警察局舉發違反道路交通管理事件通知單及現場照片4 幀等
    附卷可稽，是被告前揭自白與事實相符，應堪採為論罪科刑
    之依據。
二、按刑法第185 條之3 所謂之「不能安全駕駛」，係抽象危險
    犯，並不以發生具體危險為必要；而依醫學實驗證明所得經
    驗法則，對於吐氣酒精濃度達每公升0.25毫克 (MG/L) 以上
    時，將使駕駛人產生複雜之技巧障礙、駕駛能力變壞之行為
    表現，肇事比率比一般未飲酒時高出2 倍，而吐氣酒精濃度
    達每公升0.5 毫克以上時，將使駕駛人產生平衡感與判斷力
    障礙升高，肇事比率比一般未飲酒時高出10倍，甚而如吐氣
    酒精濃度達每公升0.75毫克時，駕駛人將產生明顯酒醉、步
    履蹣跚之行為狀態，其肇事比率比一般高25倍，達吐氣酒精
    濃度達每公升1 毫克時，將造成中度中毒，有步態不穩、噁
    心、嘔吐、精神混惑不清狀態（參見蔡志中著，對飲酒不能
    安全駕駛之執法研究，司法院第46期業務研究會講義）。本
    件被告駕駛上開自用小客車倒車不慎撞及告訴人乙○○所駕
    駛之機車，始遭警查獲，足見其當時已因飲酒而達到不能安
    全駕駛動力交通工具之程度，參以其呼氣中酒精濃度高達每
    公升0.35毫克，益證其於駕車肇事時已達不能安全駕駛之程
    度。綜上所述，本件事證明確，被告酒後駕車及肇事逃逸之
    犯行，均堪認定。
三、核被告甲○○所為，係犯刑法第185 條之3 之服用酒類不能
    安全駕駛動力交通工具而駕駛罪。爰審酌被告明知飲用酒類
    後對於發生道路交通事故之機率，較未飲酒者為高，竟於飲
    酌酒類後呼氣酒精濃度測試達每公升0.35毫克，猶不知謹慎
    ，仍駕車行駛於往來公眾道路，有害公眾生命財產及道路交
    通往來之安全，惟念其犯後坦承犯行，且業與乙○○達成調
    解，乙○○並具狀撤回過失傷害之告訴，有調解筆錄及撤回
    告訴狀各1 紙附卷可稽（見本院簡字卷），被告顯已盡力彌
    補其所造成之損害等一切情狀，酌情量處如主文所示之刑，
    並諭知易科罰金之折算標準，以示儆懲。又被告前未曾受任
    何有期徒刑以上刑之宣告，有臺灣高等法院被告前案紀錄表
    1 份在卷足按，其經此偵、審程序之教訓後，當知所警惕，
    應無再犯之虞，且其復與告訴人乙○○達成調解，乙○○亦
    不再追究，當無須遽予執行刑罰，本院認尚無逕對被告施以
    自由刑之必要，自可先賦予被告非在監之適當社會處遇，以
    期其能有效回歸社會。故上開對被告宣告之刑，本院認以暫
    不執行為適當，爰另諭知緩刑2 年，以啟自新。
參、不受理部分：
  一、公訴意旨另認被告過失傷害被害人之行為，尚涉有刑法第
      284條第1項前段過失傷害罪嫌等語。
  二、按「告訴乃論之罪，告訴人於第一審辯論終結前，得撤回
      其告訴」、「告訴經撤回者，法院應諭知不受理之判決」
      ，刑事訴訟法第238條第1項、第303條第3款分別定有明文
      。
  三、經查，本件被告因前揭過失傷害案件，經檢察官提起公訴
      ，認被告係犯刑法第284條第1項前段之過失傷害罪，依同
      法第287條前段之規定，須告訴乃論。茲據告訴人即被害
      人乙○○於第1 審辯論終結前，已與被告達成調解，並具
      狀撤回告訴，是揆諸前開說明，爰不經言詞辯論逕諭知不
      受理之判決。
據上論斷，應依刑事訴訟法第452 條、第237 條之1 第1 項、第
284 條之1 、第299 條第1 項前段、第303 條第3 款、第307 條
，刑法第185 條之3 、第41條第1 項前段、第74條第1 款，罰金
罰鍰提高標準條例第2 條，判決如主文。
本案經檢察官丙○○到庭執行職務。
中　　華　　民　　國　　94　　年　　10　　月　　31　　日
                  交通法庭    法　官  李育信
以上正本證明與原本無異。
如不服本判決，應於收受送達後10日內向本院提出上訴書狀。
中　　華　　民　　國　　94　　年　　10　　月　　31　　日
 　　　　　　　　　　　       書記官  洪生輝
附錄法條：
刑法第185條之3：
服用毒品、麻醉藥品、酒類或其他相類之物，不能安全駕駛動力
交通工具而駕駛者，處1 年以下有期徒刑、拘役或3 萬元以下罰
金。
